# 先分成本后分投资经营收益的账务处理，实收资本分红。

提问人：梯恩梯 时间：2022-06-06 10:10:08
A基金公司是一家做风险投资的合伙企业，注册资本 1 亿元，公司章程约定分配收益时先分配成本后分配利润。 2021 年，A公司分配了资金 1000 万元，未履行减资程序，也未变更工商登记信息，A公司直接冲减了实收资本 1000 万元，我认为A公司在未召开股东大会履行减资程序前，该事项仍属于经营收益的分配，应冲减A公司的未分配利润。
烦请陈老师及各位老师指点。
盼复，谢谢陈老师！@chenyiwei

回答人：chenyiwei
合伙企业对外承担无限责任，因此法律法规对合伙企业的分配和减资事项限制较少。
如果A企业的分配符合其合伙协议约定，且履行了普通合伙人（或管理人）决定等必要的程序，则按照普通合伙人（或管理人）出具的分配通知书上载明的款项性质进行会计处理，分别确定冲减“实收资金”、“利润分配”等科目，而不应都视为利润分配。